{"present": {"1 Singular": {"Affirmative": "piocaim", "Question": "an bpiocaim?", "Negative": "n\u00ed phiocaim"}, "2 Singular": {"Affirmative": "piocann t\u00fa", "Question": "an bpiocann t\u00fa?", "Negative": "n\u00ed phiocann t\u00fa"}, "3 Singular": {"Male": {"Affirmative": "piocann s\u00e9", "Question": "an bpiocann s\u00e9?", "Negative": "n\u00ed phiocann s\u00e9"}, "Female": {"Affirmative": "piocann s\u00ed", "Question": "an bpiocann s\u00ed?", "Negative": "n\u00ed phiocann s\u00ed"}}, "1 Plural": {"Compressed": {"Affirmative": "piocaimid", "Question": "an bpiocaimid?", "Negative": "n\u00ed phiocaimid"}, "Extended": {"Affirmative": "piocann muid", "Question": "an bpiocann muid?", "Negative": "n\u00ed phiocann muid"}}, "2 Plural": {"Affirmative": "piocann sibh", "Question": "an bpiocann sibh?", "Negative": "n\u00ed phiocann sibh"}, "3 Plural": {"Affirmative": "piocann siad", "Question": "an bpiocann siad?", "Negative": "n\u00ed phiocann siad"}, "Passive": {"Affirmative": "pioctar", "Question": "an bpioctar?", "Negative": "n\u00ed phioctar"}}, "future": {"1 Singular": {"Affirmative": "piocfaidh m\u00e9", "Question": "an bpiocfaidh m\u00e9?", "Negative": "n\u00ed phiocfaidh m\u00e9"}, "2 Singular": {"Affirmative": "piocfaidh t\u00fa", "Question": "an bpiocfaidh t\u00fa?", "Negative": "n\u00ed phiocfaidh t\u00fa"}, "3 Singular": {"Male": {"Affirmative": "piocfaidh s\u00e9", "Question": "an bpiocfaidh s\u00e9?", "Negative": "n\u00ed phiocfaidh s\u00e9"}, "Female": {"Affirmative": "piocfaidh s\u00ed", "Question": "an bpiocfaidh s\u00ed?", "Negative": "n\u00ed phiocfaidh s\u00ed"}}, "1 Plural": {"Compressed": {"Affirmative": "piocfaimid", "Question": "an bpiocfaimid?", "Negative": "n\u00ed phiocfaimid"}, "Extended": {"Affirmative": "piocfaidh muid", "Question": "an bpiocfaidh muid?", "Negative": "n\u00ed phiocfaidh muid"}}, "2 Plural": {"Affirmative": "piocfaidh sibh", "Question": "an bpiocfaidh sibh?", "Negative": "n\u00ed phiocfaidh sibh"}, "3 Plural": {"Affirmative": "piocfaidh siad", "Question": "an bpiocfaidh siad?", "Negative": "n\u00ed phiocfaidh siad"}, "Passive": {"Affirmative": "piocfar", "Question": "an bpiocfar?", "Negative": "n\u00ed phiocfar"}}, "past": {"1 Singular": {"Affirmative": "phioc m\u00e9", "Question": "ar phioc m\u00e9?", "Negative": "n\u00edor phioc m\u00e9"}, "2 Singular": {"Affirmative": "phioc t\u00fa", "Question": "ar phioc t\u00fa?", "Negative": "n\u00edor phioc t\u00fa"}, "3 Singular": {"Male": {"Affirmative": "phioc s\u00e9", "Question": "ar phioc s\u00e9?", "Negative": "n\u00edor phioc s\u00e9"}, "Female": {"Affirmative": "phioc s\u00ed", "Question": "ar phioc s\u00ed?", "Negative": "n\u00edor phioc s\u00ed"}}, "1 Plural": {"Compressed": {"Affirmative": "phiocamar", "Question": "ar phiocamar?", "Negative": "n\u00edor phiocamar"}, "Extended": {"Affirmative": "phioc muid", "Question": "ar phioc muid?", "Negative": "n\u00edor phioc muid"}}, "2 Plural": {"Affirmative": "phioc sibh", "Question": "ar phioc sibh?", "Negative": "n\u00edor phioc sibh"}, "3 Plural": {"Compressed": {"Affirmative": "phioc siad", "Question": "ar phioc siad?", "Negative": "n\u00edor phioc siad"}, "Extended": {"Affirmative": "phiocadar", "Question": "ar phiocadar?", "Negative": "n\u00edor phiocadar"}}, "Passive": {"Affirmative": "piocadh", "Question": "ar piocadh?", "Negative": "n\u00edor piocadh"}}, "condi": {"1 Singular": {"Affirmative": "phiocfainn", "Question": "an bpiocfainn?", "Negative": "n\u00ed phiocfainn"}, "2 Singular": {"Affirmative": "phiocf\u00e1", "Question": "an bpiocf\u00e1?", "Negative": "n\u00ed phiocf\u00e1"}, "3 Singular": {"Male": {"Affirmative": "phiocfadh s\u00e9", "Question": "an bpiocfadh s\u00e9?", "Negative": "n\u00ed phiocfadh s\u00e9"}, "Female": {"Affirmative": "phiocfadh s\u00ed", "Question": "an bpiocfadh s\u00ed?", "Negative": "n\u00ed phiocfadh s\u00ed"}}, "1 Plural": {"Compressed": {"Affirmative": "phiocfaimis", "Question": "an bpiocfaimis?", "Negative": "n\u00ed phiocfaimis"}, "Extended": {"Affirmative": "phiocfadh muid", "Question": "an bpiocfadh muid?", "Negative": "n\u00ed phiocfadh muid"}}, "2 Plural": {"Affirmative": "phiocfadh sibh", "Question": "an bpiocfadh sibh?", "Negative": "n\u00ed phiocfadh sibh"}, "3 Plural": {"Compressed": {"Affirmative": "phiocfaid\u00eds", "Question": "an bpiocfaid\u00eds?", "Negative": "n\u00ed phiocfaid\u00eds"}, "Extended": {"Affirmative": "phiocfadh siad", "Question": "an bpiocfadh siad?", "Negative": "n\u00ed phiocfadh siad"}}, "Passive": {"Affirmative": "phiocfa\u00ed", "Question": "an bpiocfa\u00ed?", "Negative": "n\u00ed phiocfa\u00ed"}}, "imper": {"1 Singular": {"Affirmative": "piocaim!", "Negative": "n\u00e1 piocaim!"}, "2 Singular": {"Affirmative": "pioc!", "Negative": "n\u00e1 pioc!"}, "3 Singular": {"Male": {"Affirmative": "piocadh s\u00e9!", "Negative": "n\u00e1 piocadh s\u00e9!"}, "Female": {"Affirmative": "piocadh s\u00ed!", "Negative": "n\u00e1 piocadh s\u00ed!"}}, "1 Plural": {"Compressed": {"Affirmative": "piocaimis!", "Negative": "n\u00e1 piocaimis!"}, "Extended": {"Affirmative": "piocadh muid!", "Negative": "n\u00e1 piocadh muid!"}}, "2 Plural": {"Affirmative": "piocaig\u00ed!", "Negative": "n\u00e1 piocaig\u00ed!"}, "3 Plural": {"Compressed": {"Affirmative": "piocaid\u00eds!", "Negative": "n\u00e1 piocaid\u00eds!"}, "Extended": {"Affirmative": "piocadh siad!", "Negative": "n\u00e1 piocadh siad!"}}, "Passive": {"Affirmative": "pioctar!", "Negative": "n\u00e1 pioctar!"}}, "pastConti": {"1 Singular": {"Affirmative": "phiocainn", "Question": "an bpiocainn?", "Negative": "n\u00ed phiocainn"}, "2 Singular": {"Affirmative": "phioct\u00e1", "Question": "an bpioct\u00e1?", "Negative": "n\u00ed phioct\u00e1"}, "3 Singular": {"Male": {"Affirmative": "phiocadh s\u00e9", "Question": "an bpiocadh s\u00e9?", "Negative": "n\u00ed phiocadh s\u00e9"}, "Female": {"Affirmative": "phiocadh s\u00ed", "Question": "an bpiocadh s\u00ed?", "Negative": "n\u00ed phiocadh s\u00ed"}}, "1 Plural": {"Compressed": {"Affirmative": "phiocaimis", "Question": "an bpiocaimis?", "Negative": "n\u00ed phiocaimis"}, "Extended": {"Affirmative": "phiocadh muid", "Question": "an bpiocadh muid?", "Negative": "n\u00ed phiocadh muid"}}, "2 Plural": {"Affirmative": "phiocadh sibh", "Question": "an bpiocadh sibh?", "Negative": "n\u00ed phiocadh sibh"}, "3 Plural": {"Compressed": {"Affirmative": "phiocaid\u00eds", "Question": "an bpiocaid\u00eds?", "Negative": "n\u00ed phiocaid\u00eds"}, "Extended": {"Affirmative": "phiocadh siad", "Question": "an bpiocadh siad?", "Negative": "n\u00ed phiocadh siad"}}, "Passive": {"Affirmative": "phiocta\u00ed", "Question": "an bpiocta\u00ed?", "Negative": "n\u00ed phiocta\u00ed"}}, "subj": {"1 Singular": {"Affirmative": "go bpioca m\u00e9", "Negative": "n\u00e1r phioca m\u00e9"}, "2 Singular": {"Affirmative": "go bpioca t\u00fa", "Negative": "n\u00e1r phioca t\u00fa"}, "3 Singular": {"Male": {"Affirmative": "go bpioca s\u00e9", "Negative": "n\u00e1r phioca s\u00e9"}, "Female": {"Affirmative": "go bpioca s\u00ed", "Negative": "n\u00e1r phioca s\u00ed"}}, "1 Plural": {"Compressed": {"Affirmative": "go bpiocaimid", "Negative": "n\u00e1r phiocaimid"}, "Extended": {"Affirmative": "go bpioca muid", "Negative": "n\u00e1r phioca muid"}}, "2 Plural": {"Affirmative": "go bpioca sibh", "Negative": "n\u00e1r phioca sibh"}, "3 Plural": {"Affirmative": "go bpioca siad", "Negative": "n\u00e1r phioca siad"}, "Passive": {"Affirmative": "go bpioctar", "Negative": "n\u00e1r phioctar"}}, "verbal noun": "piocadh", "verbal adjective": "pioctha"}